臺灣彰化地方法院刑事判決　　　　　　　　　　　　　九十一年度交易字第四四號
　　公　訴　人　臺灣彰化地方法院檢察署檢察官
　　被　　　告　乙○○
右列被告因過失傷害案件，經檢察官提起公訴（九十年度偵字第八０九二號），本院
判決如左︰
    主      文
乙○○因過失傷害人致重傷，處有期徒刑肆月，如易科罰金以佰元折算壹日。
    事      實
一、乙○○於民國九十年八月二十三日十三時三十分許，駕駛車牌號碼ＩＤＧ─七○
    二號重機車，沿彰化縣田中鎮○○路由東向西方向行駛，途經中州路二段三八九
    號前，其原應遵守當地速限為每小時四十公里之規定，且機車行進中駕駛人應隨
    時注意車前狀況，隨時採取必要安全措施，而依當時情形天候晴、日間自然光線
    、直路、路面乾燥、無缺陷、無障礙物、視距良好，並無不能注意之情事，竟疏
    於注意及此，而以時速約六、七十公里之速度超速行駛，並貿然駛入對向車道超
    車，適有甲○○由北向南方向穿越道路，乙○○見狀煞避不及，而撞及甲○○，
    致甲○○受有頭皮裂傷、右胸挫傷致血胸及右側第四至第八等五根肋骨骨折、左
    肩胛骨骨折、第三至第五腰椎骨折、上腹挫傷併肝出血之重傷害。
二、案經甲○○訴由彰化縣警察局田中分局報請臺灣彰化地方法院檢察署檢察官偵查
    起訴。
    理      由
一、訊據被告乙○○對於前揭時、地騎乘機車因過失致告訴人甲○○受有重傷一節固
    坦承不諱，核與告訴人甲○○指訴之情節相符，此外，復有彰化縣警察局道路交
    通事故調查報告表乙份、秀傳紀念醫院診斷證明書及九十一年四月十九日（九一
    ）明秀醫字第九一０四八三號函各一紙及現場照片、肇事機車照片六幀附卷可稽
    ，被告騎乘機車肇事致告訴人受傷，應已明確。
二、按行車速度，應依標誌之規定；又汽車行駛時，駕駛人應注意車前狀況，並隨時
    採取必要之安全措施，道路交通安全規則第九十三條第一項、第九十四條第三項
    分別定有明文。被告考領有適當之駕駛執照，已經道路交通事故調查報告表載明
    ，其當熟知上揭規定，駕車時自應注意上述道路交通安全規定，而依當時路況又
    無不能注意之情形，竟疏不注意為之，以致肇事，致人受傷，其顯有過失至明。
    又檢察官於偵查中將本案送請台灣省彰化縣區行車事故鑑定委員會鑑定後，其鑑
    定之結論亦認為：「乙○○駕駛重機車未注意車前狀況，貿然駛入來車道超車中
    ，撞及自右方穿越道路幾近完成之行人，為肇事原因」等語，此有該會九十一年
    二月一日彰鑑字第九一○○三四號函覆之鑑定意見書一份附卷足查。雖被告於本
    院審理中認為告訴人橫越馬路亦有過失云云，惟查：告訴人於警詢中指訴：「我
    不知道被告騎多少公里，但是他的車速很快」、「是機車車頭部撞到我的左側身
    ，是在道路白色邊線上撞到」等語，再者，被告於警詢亦陳明：「我發現我同向
    行駛之前車有減速之現象，我就由該前車的左方超前該前車，不料遇到甲○○他
    徒步由北向南方向欲穿越過馬路，我於道路中心黃線虛線位置看到他，我見到他
    時，我馬上將機車往左偏閃，而甲○○見到我亦加速用跑的，想閃避我，就這樣
    我於對向車道的『道路中心黃色虛線與白色邊線間的中間』撞到了甲○○的左側
    身體之後我和甲○○連同機車就都摔倒在地了」、「我約於二公尺處看見甲○○
    」、「我未完成超車的動作，約超越在前車的左側車旁」、「我怕撞到甲○○，
    我一見到他時馬上剎車，並往左邊閃避」等語，足見被告撞到告訴人之後機車倒
    地，參以彰化縣警察局道路交通事故調查報告表乙份及現場照片可知，被告所騎
    之肇事機車倒地後之刮地痕起點距離路邊白線僅剩零點二公尺，堪認告訴人穿越
    道路已越過被告騎乘之車道，已接近對向車道快車道之邊緣，應無肇事原因甚明
    ，被告上開辯詞，仍不足為被告有利之認定，且被告過失行為與告訴人所受之傷
    害結果間，顯具有相當因果關係，被告過失重傷害犯行洵堪認定。
三、查告訴人受有頭皮裂傷、右胸挫傷致血胸及右側第四至第八等五根肋骨骨折、左
    肩胛骨骨折、第三至第五腰椎骨折、上腹挫傷併肝出血，雖非重大不治，但均為
    難完全復原之傷害，已據秀傳紀念醫院函覆在卷，核被告乙○○所為，係犯刑法
    第二百八十四條第一項後段之過失重傷害罪，公訴意旨認係犯同條第一項前段之
    罪，尚有未洽，起訴法條應予變更。爰審酌被告之過失程度、所生之危害、肇事
    後之態度及被害人受傷之程度，被告尚未與告訴人為民事和解賠償，甫於去年自
    中學畢業，現正申請專科學校就學等一切情狀，量處如主文所示之刑，並諭知易
    科罰金折算標準。
據上論斷，應依刑事訴訟法第二百九十九條第一項前段、第三百條，刑法第二百八十
四條第一項後段、第四十一條第一項前段，罰金罰鍰提高標準條例第一條前段、第二
條，判決如主文。
本案經檢察官陳燕瑩到院執行職務。
中    華    民    國    九十一      年      六      月        六        日
                                臺灣彰化地方法院交通法庭
                                    法      官  李  水  源
右正本證明與原本無異。
如不服本判決，應於判決送達後十日內，向本院提出上訴狀( 須附繕本 )。
告訴人或被害人對於判決如有不服具備理由請求檢察官上訴者，其上訴期間之計算係
以檢察官收受判決正本之日期為準。
                                    法院書記官  廖  建  興
中    華    民    國    九十一      年      六      月      十  一      日
附錄本案論罪科刑法條全文
刑法第二百八十四條
因過失傷害人者，處六月以下有期徒刑、拘役或五百元以下罰金。致重傷者，處一年
以下有期徒刑、拘役或五百元下罰金。
從事業務之人，因業務之過失傷害人者，處一年以下有期徒刑、拘役或一千元以下罰
金。致重傷者，處三年以下有期徒刑、拘役或二千元以下罰金。
